臺灣士林地方法院刑事判決　　　　　　　　94年度易字第52號
公　訴　人　臺灣士林地方法院檢察署檢察官
被　　　告　乙○○
上列被告因竊盜案件，經檢察官提起公訴（93年度偵字第9006號
、93年度偵字第9510號）暨移請併案審理（台灣士林地方法院檢
察署94年度偵字第1155號、台灣台北地方法院檢察署94年度偵字
第8440號），被告於本院準備程序期日就被訴事實為有罪之陳述
，經合議庭裁定改由受命法官獨任逕以簡式審判程序進行審理，
並判決如下：
    主  文
乙○○共同連續於夜間侵入住宅竊盜，累犯，處有期徒刑拾月。
    事  實
一、乙○○曾因毒品案件，經臺灣臺北地方法院於民國74年10月
    3 日以74年度訴字第1777號判決處有期徒刑4 年，上訴後復
    經臺灣高等法院於75年1 月31日以75年度上訴字第277 號判
    決駁回上訴確定，嗣於75年3 月7 日入監服刑，於77年4 月
    21日假釋出獄，假釋復經撤銷，再於90年12月11日入監執行
    殘刑2 年7 月又7 日，甫於93年4 月23日縮刑期滿執行完畢
    ，詎不知悔改，復基於意圖為自己不法所有之概括犯意，自
    93年9 月25日下午2 時20分許起，至93年12月14日上午9 時
    10分許，先後於附表所示之時、地，或與成年人王文祥共同
    基於犯意聯絡共同為之，或單獨為之，分別以附表編號1 至
    9 所示之犯罪方法，竊得附表犯罪所得欄所示之財物得手。
    嗣附表編號1 犯行，經路人黃淑芬發現乙○○及王文祥2 人
    行蹤可疑報警處理，為警在臺北市○○區○○街216 號前當
    場查獲；附表編號2 犯行，則在乙○○、王文祥行竊得手後
    ，適為癸○○於臺北市內湖區○○○路○ 段487 巷13號樓梯
    口發現，當場報警查獲並逮捕王文祥，惟乙○○則趁隙逃逸
    ；附表編號3 至編號7 之犯行，則據被害人辛○○調取台北
    縣深坑鄉○○路○ 段206 巷1 弄口之監視器翻拍照片送警，
    查悉車號5E-4980 號之自用小貨車行跡可疑，始循線查訪該
    車車主大發汽車商行負責人子○○、租車之名義人戊○○，
    而偵悉該自用小貨車實際使用人係乙○○，始偵悉乙○○附
    表編號3 至編號7 之竊盜犯行；至附表編號8 之犯行，乙○○則於被害人壬○○臺北縣汐止市○○路○ 段320 號1 樓住
    宅內，行竊高粱酒3 瓶、日本清酒2 瓶等財物得手後，當場
    為壬○○發現，報警逮捕而偵悉上情。
二、案經被害人黃進郎訴由臺北市政府警察局內湖分局、被害人
    癸○○訴由臺北市政府警察局南港分局報告台灣士林地方法
    院檢察署檢察官偵查起訴，暨移請併案審理（台灣士林地方
    法院檢察署94年度偵字第1155號、台灣台北地方法院檢察署
    94年度偵字第8440號），被告於本院準備程序期日就被訴事
    實為有罪之陳述，經合議庭裁定改由受命法官獨任逕以簡式
    審判程序進行審理。
    理  由
一、上揭犯罪事實，被告乙○○除否認附表編號2 竊盜犯行係夜
    間為之以外，餘均據被告乙○○坦承不諱；有關失竊財物之
    詳情，則據證人即附表編號1 至編號8 之被害人指述明確，
    其中有關被告附表編號1 、編號2 、編號8 犯行之竊盜手法
    及情節，且分據證人黃淑芬（編號1 部分）於警詢及偵查時
    證述、證人即告訴人癸○○（編號2 部分）、證人即被害人
    壬○○（編號8 部分）警詢證述，共犯王文祥於本院93年度
    易字第952 號審判筆錄就起訴書犯罪事實認罪供明在卷，上
    開供述證據且均核與被告乙○○之自白大致相符。此外，尚
    有告訴人黃進郎出具之贓物認領保管收據1 份、臺北市南港
    區○○○路○ 段487 巷13號案發現場及贓物照片5 張、被害
    人癸○○出具之贓物認領保管收據1 份、被害人壬○○出具
    之贓物領據1 份在卷可證。再者，被告利用不知情之戊○○
    ，以其名義為其向大發汽車商行租用車號5E-4980 號之自用
    小貨車，以之代步載運附表編號3 至7 犯行所竊得之不鏽鋼
    鐵門，且為設於台北縣深坑鄉○○路○ 段206 巷1 弄口之監
    視器攝得車號5E-4980 號之自用小貨車照片，又據子○○、
    戊○○證述在卷，復有借用汽車切結書2 份、車號5E-4980
    號之自用小貨車翻拍照片、監視器攝得影像翻拍照片在卷可
    稽。至附表編號2 犯行之時間，雖據被告辯稱其與共犯王文
    祥下手行竊之時，尚未日落而屬日間，惟附表編號2 犯行之
    行竊時點，既係93年10月15日下午5 時45分，已據共犯王文
    祥（93年10月16日偵訊筆錄，台灣士林地方法院檢察署93年
    度偵字第9510號卷第101 頁至102 頁參照）、證人即被害人
    癸○○（93年10月16日警詢筆錄，台灣士林地方法院檢察署
    93 年 度偵字第9510號卷第17頁至18頁參照）證述在卷，而
    93年10月15日之日沒時間係17時27分，又有中央氣象局中華
    民國93年日出日沒時刻表1 紙在卷可稽（附本院卷），則附
    表編號2 竊盜犯行，其時間已在日沒之後，被告乙○○前揭
    所辯即無可採。綜上，本件事證明確，被告犯行洵堪認定。
二、按刑法第321 條第1 項第1 款所規定之「住宅」，乃指人類
    日常居住之場所而言，公寓亦屬之，至公寓樓下之「樓梯間
    」，雖僅供各住戶出入通行，然就公寓大廈整體而言，該樓
    梯間為公寓之一部分，而與公寓大廈有密切不可分之關係，
    故於夜間侵入公寓樓下之樓梯間竊盜，亦認同時妨害居住之
    安全，應成立刑法第321 條第1 項第1 款之夜間侵入住宅竊
    盜罪（參最高法院76年台上字第2972號判例意旨）。查被告
    所犯附表編號2 犯行竊盜處所之臺北市內湖區○○○路○ 段
    487 巷13號樓頂，係被告經由該公寓樓梯間登樓而上，其間
    之樓層有人住居，其樓梯間自屬公寓大樓整體之一部分，業
    據被告供承明確（本院94年7 月4 日審判筆錄第6 頁參照）
    ，則被告及共犯王文祥未經明示或者默示之允准，擅自侵入
    該公寓大樓之樓梯間，仍屬侵及刑法第321 條第1 項第1 款
    加重構成要件所欲保護之住宅安寧法益，是樓梯間自屬刑法
    第321 條第1 項第1 款之「住宅」；再附表編號2 犯行之竊
    盜時間，雖據被告指其下手行竊之時，尚未日落而屬日間，
    惟附表編號2 犯行之行竊時點，既已在日沒以後，俱如前述
    ，即與刑法第321 條第1 項第1 款之「夜間」要件該當。核
    被告乙○○附表編號2 犯行所為，係犯刑法第321 條第1 項
    第1 款之於夜間侵入住宅竊盜罪；至其附表編號1 、編號3
    至編號8 所為，均係犯刑法第320 條第1 項之竊盜罪。被告
    乙○○與王文祥就附表編號1 、編號2 之犯行，均有犯意聯
    絡及行為分擔，俱為共同正犯。又被告乙○○先後8 次竊盜
    行為，時間緊接，所犯為構成要件相同之罪，顯係基於概括
    犯意為之，為連續犯，應依刑法第56條之規定，以1 罪論，
    從較重之附表編號2 犯行之於夜間侵入住宅竊盜既遂罪論處
    ，並加重其刑。再被告乙○○曾因毒品案件，經臺灣臺北地
    方法院於74年10月3 日以74年度訴字第1777號判決處有期徒
    刑4 年，上訴後復經臺灣高等法院於75年1 月31日以75 年
    上訴字第277 號判決駁回上訴確定，嗣於75年3 月7 日入監
    服刑，於77年4 月21日假釋出獄，假釋復經撤銷，再於90
    年12月11日入監執行殘刑2 年7 月又7 日，甫於93年4 月23
    日縮刑期滿執行完畢，其受有有期徒刑執行完畢後5 年內，
    即再犯本件有期徒刑以上之罪，構成累犯，應依刑法第47條
    之規定遞予加重其刑。茲審酌被告乙○○有犯罪事實欄所載
    之科刑執行情形，素行非佳，有其臺灣高等法院被告全國前
    案紀錄表1 份附卷可證，並審酌其犯罪之動機、目的、手段
    及竊盜所得財物價值非鉅，雖附表編號2 犯行核與刑法第
    321 條第1 項第2 款之要件該當，惟於傍晚甫日落之時分侵
    入樓梯間行竊，其所生危害與一般於深夜侵入家宅內部相比
    ，尚屬輕微，其犯罪所生之損害尚非甚鉅；又被告乙○○竊
    盜後為警逮捕查獲，經檢察官限制住居飭回後，卻於短時間
    內猶仍再犯多起竊盜案件、其智識程度、生活狀況及犯罪後
    於本院審理時坦承犯行等一切情狀，量處如主文所示之刑，
    以使罪刑相當。
三、至台灣台北地方法院檢察署94年6 月3 日北檢大陽94偵字第
    8440字第30733 號函送併辦意旨另以：被告於93年12月9日
    凌晨4 時10分許，駕駛車號5E-4980 號自用小貨車，在臺北
    市○○區○○街431 巷6 之2 號，徒手竊取己○○所有不銹
    鋼大門（長150 公分、寬100 公分）之不鏽鋼大門1 扇得逞
    ，因認被告涉有竊盜罪嫌，而與本案起訴部分有連續犯之裁
    判上一罪關係，請求併案審理等語。然查，公訴人認被告涉
    此部分罪嫌，無非係以證人己○○警詢之證述暨被告先前坦
    承此部分犯行為其主要論據。然證人即被害人己○○卻到庭
    結證稱略以：當天凌晨4 時許，伊正在玩電腦，突然聽到砰
    的一聲，然後伊就衝出去，看到2 個人開著發財車，我們家
    不鏽鋼排鐵製的大門已經被搬到車上去，當時他看到的那2
    個人是站在車外，都是男的，年紀約50歲左右，但那個人並
    不是在庭的被告乙○○及戊○○，身材有像，但確實不是這
    2 個人，尤其乙○○的左眼是閉起來的，而那2 個人眼睛都
    是正常的，也不是戊○○。伊看到這2 名竊賊時，家裡有開
    燈，外面也有路燈，且伊有看到這2 人的正面，距離大約3
    公尺左右，確定並非在庭之乙○○及戊○○，當時伊喝斥該
    2 人，他們還以台語說「沒有啦」，就上車開走（本院94年
    7 月4 日審判筆錄第3 頁參照）。經本院命被告乙○○、證
    人戊○○當庭再以台語陳述「沒有啦」供證人己○○辨識，
    證人己○○則證稱時間很久，伊忘記了，但被告乙○○及證
    人戊○○之發音聽起來與當時2 名竊賊聲音並不像（本院94
    年7 月4 日審判筆錄第4 頁參照），則已難獨憑被告先前之
    自白認定被告此部分之犯行。況被告嗣亦供承己○○這件確
    實不是伊所為，先前在警詢時是因認為伊已涉犯多件竊盜犯
    行，再多1 件沒有差，所以才承認等語（本院94年7 月4 日
    審判筆錄第5 頁參照），則公訴人認被告亦涉犯此部分竊盜
    犯行，實乏依據。此外，復查無其他積極證據足資證明被告
    有公訴人所認之罪嫌，是此併案部分之犯罪事實尚屬不能證
    明，核與本案並無裁判上一罪之連續犯關係，本院無從併予
    審理，應退回檢察官另行依法處理。
據上論斷，應依刑事訴訟法第273 條之1 第1 項、第299 條第1
項前段、刑法第28條、第56條、第321 條第1 項第1 款、第47條
，判決如主文。
本案經檢察官王巧玲到庭執行職務。
中　　華　　民　　國　　94　　年　　7 　　月　　13　　日
                  刑事第六庭法  官  許辰舟
以上正本證明與原本無異。
如不服本判決，應於判決送達後10日內，向本院提出上訴狀。
                            書記官  洪忠改
中　　華　　民　　國　　94　　年　　7 　　月　　13　　日
附錄本案論罪科刑法條之依據：
中華民國刑法第321條第1項1款
犯竊罪而有左列情形之一者，處六月以上、五年以下有期徒刑：
一於夜間侵入住宅或有人居住之建築物、船艦或隱匿其內而犯之
者。
附表：紀年均為【民國】，金額均為【新台幣】
┌─┬────┬────┬───┬───────┬─────┬─────┐
│編│犯罪時間│犯罪地點│被害人│犯罪方法      │犯罪所得  │所犯法條  │
│號│        │        │      │              │          │          │
├─┼────┼────┼───┼───────┼─────┼─────┤
│1 │93年9 月│臺北市內│榮晃水│乙○○與王文祥│3/4英吋短 │刑法第28條│
│  │25日下午│湖區江南│電工程│共同徒手竊取左│管（3cm） │、第320 條│
│  │2 時20分│街71巷75│有限公│址榮晃水電工程│13只、    │第1 項共同│
│  │許      │弄8號前 │司負責│有限公司置於門│3/4英吋短 │竊盜罪。  │
│  │        │        │人黃進│口之財物得逞。│管（5cm） │          │
│  │        │        │郎    │              │12只、    │          │
│  │        │        │      │              │3/4英吋短 │          │
│  │        │        │      │              │管（10cm）│          │
│  │        │        │      │              │8 只、    │          │
│  │        │        │      │              │3/4英吋彎 │          │
│  │        │        │      │              │頭9 只、  │          │
│  │        │        │      │              │3/4英吋三 │          │
│  │        │        │      │              │通5 只、  │          │
│  │        │        │      │              │3/4英吋由 │          │
│  │        │        │      │              │任5 只、  │          │
│  │        │        │      │              │1又1/2英吋│          │
│  │        │        │      │              │彎頭3 只、│          │
│  │        │        │      │              │舊水龍頭6 │          │
│  │        │        │      │              │只（共值約│          │
│  │        │        │      │              │2,595 元）│          │
│  │        │        │      │              │。        │          │
├─┼────┼────┼───┼───────┼─────┼─────┤
│2 │93年10月│臺北市內│癸○○│乙○○與王文祥│銅線2 包（│刑法28條、│
│  │15日下午│湖區忠孝│      │於夜間侵入左址│42 公 斤）│第321 條第│
│  │5 時45分│東路7 段│      │住宅樓梯間，至│，價值約1 │1項 第1 款│
│  │許（當日│487 巷13│      │樓頂共同徒手竊│2,000元。 │共同夜間侵│
│  │日沒時間│號樓頂  │      │取癸○○之財物│          │入住宅竊盜│
│  │為5 時27│        │      │得逞。        │          │罪。      │
│  │分）    │        │      │              │          │          │
├─┼────┼────┼───┼───────┼─────┼─────┤
│3 │93年12月│臺北縣深│庚○○│乙○○駕駛以不│不銹鋼大門│刑法第320 │
│  │3 日凌晨│坑鄉北深│      │知情之戊○○名│2 面，價值│條第1 項竊│
│  │4 時30分│路3段206│      │義租來之車號5E│約30,000元│盜罪。    │
│  │至5 時間│巷1 弄14│      │－4980號自用小│。        │          │
│  │        │號2 樓  │      │貨車，徒手竊取│          │          │
│  │        │        │      │左址庚○○之財│          │          │
│  │        │        │      │物得逞。      │          │          │
├─┼────┼────┼───┼───────┼─────┼─────┤
│4 │93年12月│臺北縣深│丁○○│乙○○駕駛以不│不銹鋼大門│刑法第320 │
│  │3 日凌晨│坑鄉北深│      │知情之戊○○名│1 面，價值│條第1 項竊│
│  │4 時30分│路3段192│      │義租來之車號5E│約24,000元│盜罪。    │
│  │至5 時間│巷5號2樓│      │－4980號自用小│。        │          │
│  │        │        │      │貨車，徒手竊取│          │          │
│  │        │        │      │左址丁○○之財│          │          │
│  │        │        │      │物得逞。      │          │          │
├─┼────┼────┼───┼───────┼─────┼─────┤
│5 │93年12月│臺北縣深│丙○○│乙○○駕駛以不│不銹鋼大門│刑法第320 │
│  │3 日凌晨│坑鄉北深│      │知情之戊○○名│1 面，價值│條第1 項竊│
│  │4 時30分│路3段192│      │義租來之車號5E│約30,000元│盜罪。    │
│  │至5 時間│巷6號3樓│      │－4980號自用小│。        │          │
│  │        │        │      │貨車，徒手竊取│          │          │
│  │        │        │      │左址丙○○之財│          │          │
│  │        │        │      │物得逞。      │          │          │
├─┼────┼────┼───┼───────┼─────┼─────┤
│6 │93年12月│臺北縣深│辛○○│乙○○駕駛以不│2 片式不銹│刑法第320 │
│  │3 日凌晨│坑鄉北深│      │知情之戊○○名│鋼大門其中│條第1 項竊│
│  │4 時30分│路3段208│      │義租來之車號5E│1 片，價值│盜罪。    │
│  │至5 時間│號3樓   │      │－4980號自用小│約10,000元│          │
│  │        │        │      │貨車，徒手竊取│。        │          │
│  │        │        │      │左址辛○○之財│          │          │
│  │        │        │      │物得逞。      │          │          │
├─┼────┼────┼───┼───────┼─────┼─────┤
│7 │93年12月│臺北縣深│甲○○│乙○○駕駛以不│不銹鋼大門│刑法第320 │
│  │3 日凌晨│坑鄉北深│      │知情之戊○○名│2 面，價值│條第1 項竊│
│  │4 時30分│路3段206│      │義租來之車號5E│約30,000元│盜罪。    │
│  │至5 時間│巷2號3樓│      │－4980號自用小│。        │          │
│  │        │        │      │貨車，徒手竊取│          │          │
│  │        │        │      │左址甲○○之財│          │          │
│  │        │        │      │物得逞。      │          │          │
├─┼────┼────┼───┼───────┼─────┼─────┤
│8 │93年12月│臺北縣汐│壬○○│乙○○趁壬○○│高粱酒3 瓶│刑法第320 │
│  │14日上午│止市汐萬│      │房門未上鎖之際│（價值約  │條第1 項竊│
│  │9 時10分│路3段320│      │，單獨推門入室│ 1,512元  │盜罪。    │
│  │許      │號      │      │侵入屋內（侵入│）、日本清│          │
│  │        │        │      │住宅部分未據告│酒2 瓶（價│          │
│  │        │        │      │訴）徒手竊取廖│值約280 元│          │
│  │        │        │      │修泉之財物得逞│）。      │          │
│  │        │        │      │。            │          │          │
└─┴────┴────┴───┴───────┴─────┴─────┘
